---
title: "Введение"
output: html_notebook
---

## Введение

В этой статье мы хотели бы поделиться своим опытом по разработке интерактивного 
дашборда для мониторинга классических скоринговых карт на языке R. Аналогично 
можно реализовать мониторинг для более современных моделей любого типа.  
  
Решая данную задачу, мы хотели автоматизировать старый ручной процесс по созданию 
отчетности о качестве работы моделей в промышленных средах, добавить интерактивности
и наглядности в представление результатов, улучшив таким образом контроль за 
модельным риском.  



Исходный процесс, требующий большого ручного вклада от аналитика.
```{r old_process_scheme}

```


Новая схема процесса - автономный дашборд
```{r new_process_scheme}

```
  
  
R обладает очень гибкими возможностями по визуализации данных. На наш взгляд строить 
в нем визуализации высокого качества существенно проще, чем в SAS.
  
Мы решили отказаться от исторической формы представления отчета в виде презентации
PowerPoint в пользу интерактивного внутреннего веб-сайта, но в случае необходимости
сайт несложно заменить на отчет в формате более привычный в банковском секторе.


## Инструменты  

Для разработки мы пользовались R и R-studio; ключевыми пакетами, необходимомы для 
построения интерактивного дашборда, являются следующие:

* rmarkdown - расписать 
* flexdashboard  - расписать
* knitr - расписать
* ggplot2 - для визуализации данных  
* plotly - для интерактивных визуализаций  